臺灣臺北地方法院刑事判決　　　　　　　　96年度易字第77號
公　訴　人　臺灣臺北地方法院檢察署檢察官
被　　　告　庚○○
　　　　　　　　　　押）
上列被告因竊盜案件，經檢察官提起公訴（九十五年度偵字第二
七六四九號），嗣於本院準備程序進行中，被告就被訴事實為有
罪之陳述，經本院合議庭認為適當後，裁定由受命法官獨任進行
簡式審判程序，判決如下：
    主      文
庚○○攜帶兇器竊盜，處有期徒刑壹年貳月。
    事      實
一、庚○○前因竊盜案件，經臺灣板橋地方法院檢察署檢察官於
    民國九十五年十月二十八日，以九十五年度偵字第二二二○
    六號為緩起訴處分，詎仍不知悔改，意圖為自己不法之所有
    ，於九十五年十二月二十二日晚間二時許，騎乘車牌號碼NU
    5─382號重型機車，先在臺北市○○路附近拾取他人所有之
    鐵撬一支，旋接續於附表各編號所示密接之時間及地點，徒
    手旋開大樓建築之消防管接頭，並使用上開鐵撬將基座轉下
    ，而竊取附表所示之消防管接頭、接頭基座及接頭蓋，得手
    後並將竊得物品放置於所騎乘機車之腳踏板及置物箱內，欲
    攜至資源回收場出賣變現。惟於同日上午五時十分許，庚○
    ○騎乘上開機車行經臺北市中山區○○○路○段八十三號前
    時，因形跡可疑為警盤檢查獲，並扣得其所竊取之消防管接
    頭基座六個、消防管接頭十二個、消防管接頭蓋一個及鐵撬
    一支。
二、案經臺北市政府警察局中山分局報請臺灣臺北地方法院檢察
    署檢察官偵查起訴；嗣於本院準備程序進行中，庚○○就被
    訴事實為有罪之陳述，本院改依簡式審判程序審理。
    理      由
一、訊據被告庚○○對於上開事實坦承不諱（見本院九十六年一
    月二十二日準備程序筆錄及同日簡式審判筆錄），核與告訴
    人丁○○、乙○○、丙○○、壬○○、己○○、甲○○、戊
    ○○、辛○○指訴情節相符（見偵查卷第十七至三十二頁）
    ，並有各該被害人出具之贓物認領保管單、扣案鐵撬一支、
    現場照片十六張可資佐憑（見偵查卷第三十三至五十一頁）
    ，足徵被告前開出於任意性之自白與事實相符。本件事證明
    確，被告犯行堪予認定，應依法論科。
二、按刑法第三百二十一條第一項第三款之攜帶兇器竊盜罪，係
    以行為人攜帶兇器竊盜為其加重條件，此所謂兇器，其種類
    並無限制，凡客觀上足對人之生命、身體、安全構成威脅，
    具有危險性之兇器均屬之，且祇須行竊時攜帶此種具有危險
    性之兇器為已足，並不以攜帶之初有行兇之意圖為必要；亦
    即行為人攜帶兇器有行兇之可能，客觀上具有危險性，即為
    已足，至其主觀上有無持以行兇或反抗之意思，尚非所問，
    最高法院七十九年臺上字第五二五三號判例、最高法院七十
    四年三月九日七十四年度第三次刑事庭會議決議參照。本件
    扣案鐵撬一支為金屬材質，質地堅硬而具有一定長度，前端
    復彎曲尖銳，有照片一張在卷可稽（見偵查卷第三十五頁）
    ，客觀上足以對於他人之生命、身體構成威脅而具有危險性
    ，自屬刑法所謂兇器甚明。被告雖供稱該鐵撬係在臺北市○
    ○路附近拾取而非其所有，惟其自承為附表所示竊盜犯行時
    ，均有攜帶使用該鐵撬作為工具等語（見本院卷第二十頁反
    面）。是核被告所為，係犯刑法第三百二十一條第一項第三
    款之攜帶兇器加重竊盜罪。被告雖有附表所示之八次竊盜行
    為，惟係於同日晚間二時許起至同日晚間四時許止之密接時
    間實施，所行竊之地點（臺北市○○區○○街、南京西路、
    承德路、中山區○○路、天祥路等）又極為相近，被害人雖
    有不同，惟被告行竊之財物均屬消防設備出水口之接頭及基
    座，所侵害者俱為相同之財產法益，足認各行為之獨立性極
    為薄弱，依一般社會健全觀念，在時間差距上，難以強行分
    開，在刑法評價上，以視為數個舉動之接續施行，合為包括
    之一行為予以評價，較為合理，應屬接續犯，而為包括之一
    罪（最高法院八十六年臺上字第三二九五號判例意旨參見）
    。爰審酌被告年輕力壯，竟不思正途，竊取消防設備欲予變
    現之犯罪動機、目的、手段，竊取次數達八次，對於告訴人
    產生一定程度損害，惟犯後坦承犯行，復未實際獲得利益等
    一切情狀，量處主文所示之刑。扣案鐵撬一支雖係被告用以
    行竊之物，惟被告於本院審理時供稱係拾取而來、非伊所有
    等語，復無其他積極證據足證屬被告所有之物，爰不予宣告
    沒收，附此敘明。
據上論斷，應依刑事訴訟法第二百七十三條之一第一項前段，第
二百九十九條第一項前段，刑法第三百二十一條第一項第三款，
判決如主文。
本案經檢察官林達到庭執行職務。
中　　華　　民　　國　　96　　年　　1 　　月　　31　　日
　　　　　　　　　刑事第十一庭  法　官　林庚棟
以上正本證明與原本無異。
如不服本判決，應於判決送達後十日內，向本院提出上訴狀。
　　　　　　　　　　　　　　　　書記官　殷玉芬
中　　華　　民　　國　　96　　年　　2 　　月　　1 　　日
附表：
┌─┬────┬─────┬───┬──────────────────┐
│編│行竊時間│ 行竊地點 │被害人│     竊      得      財      物     │
│號│        │          │      │                                    │
├─┼────┼─────┼───┼──────────────────┤
│(一)│95年12月│臺北市大同│丁○○│「永樂市場」自治會公有設施消防管接頭│
│  │22日晚間│區○○街1 │      │4個及接頭基座1組                    │
│  │2時0分許│段21號旁  │      │                                    │
├─┼────┼─────┼───┼──────────────────┤
│(二)│同日晚間│臺北市大同│乙○○│「立大大樓」公有設施消防管接頭基座1 │
│  │2時40分 │區○○○路│      │組                                  │
│  │許      │22號旁（立│      │                                    │
│  │        │大大樓）  │      │                                    │
├─┼────┼─────┼───┼──────────────────┤
│(三)│同日上午│臺北市大同│丙○○│住戶大樓公有設施消防接頭基座1組     │
│  │2時45分 │區○○○路│      │                                    │
│  │許      │18巷10號旁│      │                                    │
├─┼────┼─────┼───┼──────────────────┤
│(四)│同日上午│臺北市中山│壬○○│「中央人壽松江大樓」公有設施消防管接│
│  │3時20分 │區○○路80│      │頭2個                               │
│  │許      │號旁（松江│      │                                    │
│  │        │大樓）    │      │                                    │
├─┼────┼─────┼───┼──────────────────┤
│(五)│同日上午│臺北市中山│己○○│大樓公有設施消防管接頭2個及接頭基座1│
│  │3時25分 │區○○路76│      │組                                  │
│  │許      │號旁      │      │                                    │
├─┼────┼─────┼───┼──────────────────┤
│(六)│同日上午│臺北市中山│甲○○│「華城大樓」公有設施消防管接頭4個   │
│  │3時30分 │區○○路68│      │                                    │
│  │許      │號旁（華城│      │                                    │
│  │        │大樓）    │      │                                    │
├─┼────┼─────┼───┼──────────────────┤
│(七)│同日上午│臺北市大同│戊○○│「公有停車場」公有設施消防管接頭基座│
│  │4時10分 │區○○路2 │      │1組及接頭蓋1個                      │
│  │許      │段235號之1│      │                                    │
│  │        │旁（公有停│      │                                    │
│  │        │車場）    │      │                                    │
├─┼────┼─────┼───┼──────────────────┤
│(八)│同日上午│臺北市中山│辛○○│大樓公有設施消防管接頭基座1組       │
│  │4時20分 │區○○路8 │      │                                    │
│  │許      │號旁      │      │                                    │
└─┴────┴─────┴───┴──────────────────┘
附錄本案論罪科刑法條全文
中華民國刑法第三百二十一條：
犯竊盜罪而有左列情形之一者，處六月以上、五年以下有期徒刑
：
一、於夜間侵入住宅或有人居住之建築物、船艦或隱匿其內而犯
    之者。
二、毀越門扇、牆垣或其他安全設備而犯之者。
三、攜帶兇器而犯之者。
四、結夥三人以上而犯之者。
五、乘火災、水災或其他災害之際而犯之者。
六、在車站或埠頭而犯之者。
前項之未遂犯罰之。
